臺灣基隆地方法院刑事判決　　　　　　　94年度簡上字第62號
上　訴　人　甲○○　男　32歲（民國61年10月21日生）
上列上訴人因被告違反毒品危害防制條例案件，不服本院基隆簡
易庭94年4月29日，94年度基簡字第327號第一審簡易判決（檢察
官聲請簡易判決處刑聲請書案號：94年度毒偵字第909號）提起
上訴，嗣又經移送併辦（94年度毒偵字第1755號），本院判決如
下：
    主    文
原判決撤銷。
甲○○連續施用第二級毒品，處有期徒刑陸月，如易科罰金以
佰元折算壹日。
扣案之吸食器壹組、吸食器壹支、玻璃球壹個，均沒收。
    事    實
一、甲○○曾於民國九十二年十二月間因用毒品案件，經本院於
    九十三年一月五日以九十二年度毒聲字第一０九四號裁定送
    勒戒處所觀察、勒戒，經認無繼續施用傾向，而由臺灣基隆
    地方法院檢察署檢察官於九十三年六月二十三日以九十三年
    度偵緝字第五二號處分不起訴確定。猶不知悔改，復基於施
    用第二級毒品安非他命之概括犯意，自九十四年三月初起至
    同年三月十八日下午三時許止、同年六月廿日下午五、六時
    許、同年六月廿一日凌晨，在基隆市○○區○○路97號之居
    所，以吸食器加熱燒烤方式施用安非他命多次。嗣：(1)、於
    九十四年三月十八日晚間六時四十分許，在其前開居所為警
    查獲，並扣得其所有用以施用安非他命之吸食器壹組。(2)、
    於九十四年六月廿二日下午二時許，在其前開居所為警查獲
    ，並扣得其所有用以施用安非他命之吸食器壹支、玻璃球壹
    個。
二、案經基隆市警察局第二分局報請臺灣基隆地方法院檢察署檢
    察官偵查聲請簡易判決處刑及移送併辦。
    理    由
一、訊據被告甲○○於本院審理時經合法傳喚未到庭答辯，然其
    於警、偵訊時對於右開事實坦承不諱，被告二次為警查獲所
    採尿液皆呈甲基安非他命類陽性反應，此有台灣尖端先進生
    技醫藥股份有限公司濫用藥物檢驗報告二紙在卷可稽，並有
    為警扣獲之如事實欄所述物品足憑佐證，復有臺灣高等法院
    被告全國前案紀錄表一紙附卷可參，本件事證明確，被告係
    於毒品危害防制條例公布施行後，經觀察勒戒完畢釋放後而
    於五年內再犯施用毒品罪者，足堪認定。
二、核被告所為，係犯毒品危害防制條例第十條第二項施用第二
    級毒品罪。其施用前之持有安非他命之低度行為應為施用之
    高度行為所吸收，不另論罪。被告前後多次施用第二級毒品
    之犯行，時間緊接，所犯係構成要件相同之罪名，顯基於概
    括犯意為之，為連續犯，以一罪論，並應依刑法第五十六條
    之規定，加重其刑；公訴人雖僅針對被告自九十四年三月初
    起至同年三月十八日下午三時許止之犯行聲請簡易判決處刑
    ，然其餘各犯行，既與已聲請簡易判決處刑之施用安非他命
    犯行具連續犯裁判上一罪之關係，自在本院得一併審判之範
    圍內；原審據予論罪科刑固非無見，惟原判決就被告併辦之
    施用毒品犯行部分，未及審酌，尚有未洽，被告上訴意旨空
    言自願戒毒云云而任意指摘原判決不當，為無理由，然原判
    決既有不當，自應由本院將原判決撤銷改判。爰審酌被告已
    因施用毒品經觀察勒戒之處分完畢猶犯同罪行、其對毒品顯
    已具相當之依賴性、其施用毒品之期間、犯罪手段、其上訴
    本院後竟再施用毒品而又為警查獲等一切情狀，量處如主文
    所示之刑，並諭知易科罰金之折算標準。扣案之吸食器壹組
    、吸食器壹支、玻璃球壹個，為被告所有用以施用安非他命
    之工具，業據其於警、偵訊陳述明確，自應依刑法第三十八
    條第一項第二款之規定宣告沒收。
三、被告經本院合法傳喚，無正當理由未到庭，此有傳票送達回
    證二紙、法務部戶役政連結作業系統、在監在押紀錄表各一
    紙附卷可稽，爰不待其陳述，逕行判決。
據上論斷，應依刑事訴訟法第四百五十五條之一第三項、第三百
六十九條第一項前段、第三百六十四條、第三百七十一條、第二
百九十九條第一項前段，毒品危害防制條例第十條第二項、第二
十三條第二項，刑法第十一條前段、第五十六條、第四十一條第
一項前段、第三十八條第一項第二款，罰金罰鍰提高標準條例第
二條，判決如主文。
本案經檢察官黃鴻達到庭執行職務
中　　華　　民　　國　　94　　年　　7 　　月　　21　　日
                  刑事第三庭審判長法    官　鄭景文
                                  法　　官  王美婷
                                  法　　官  曾雨明
以上正本證明與原本無異。
本件判決不得上訴。
中　　華　　民　　國　　94　　年　　7 　　月　　27　　日
　　　                            書 記 官  王靜敏
附錄法條：
毒品危害防制條例第10條第2項：
施用第2級毒品者，處3年以下有期徒刑。
